臺灣嘉義地方法院刑事判決
110年度訴字第60號
公  訴  人  臺灣嘉義地方檢察署檢察官
被      告  許恆誌



指定辯護人  本院約聘公設辯護人張家慶  
被      告  吳明倫




選任辯護人  鄭瑋哲律師
            王振名律師
上列被告等因違反毒品危害防制條例等案件，經檢察官提起公訴
（109年度偵字第6810號、109年度偵字第6811號、109年度偵字
第9902號、109年度偵字第9903號），本院判決如下：
    主  文
丙○○犯如附表一所示之罪，均累犯，各處如附表一主文欄所示之
刑及沒收。應執行有期徒刑肆年。沒收部分併執行之。
甲○○犯如附表二編號1及附表三所示之罪，均累犯，各處如附表
二編號1及附表三主文欄所示之刑及沒收。又犯如附表二編號2、
3所示之罪，各處如附表二編號2、3主文欄所示之刑及沒收。又
犯持有第二級毒品，累犯，處有期徒刑捌月；扣案如附表四編號
2及3所示之物，均沒收銷燬。有期徒刑部分，應執行有期徒刑柒
年拾月。沒收部分併執行之。
    事  實
一、丙○○明知甲基安非他命為毒品危害防制條例列管之第二級毒
    品，依法不得販賣、持有，竟基於販賣第二級毒品甲基安非
    他命以營利之犯意，於附表一編號1至2所示時、地，販賣如
    附表一所示重量之甲基安非他命與甲○○，並收取如附表一所
    示之價金（詳細之販賣毒品時間、地點、種類、數量、經過
    、販毒所得，詳如附表一所載），並以附表五編號4所示之
    行動電話（廠牌及型號iPhone7plus，含門號+00000000000
    號SIM卡1張）為聯絡工具。
二、甲○○明知甲基安非他命為毒品危害防制條例列管之第二級毒
    品，依法不得販賣、持有，竟基於販賣第二級毒品甲基安非
    他命以營利之犯意，於附表二編號1至3所示時、地，販賣如
    附表一所示重量之甲基安非他命與丁○○、乙○○，並收取如附
    表二所示之價金（詳細之販賣毒品時間、地點、種類、數量
    、經過、販毒所得，詳如附表二所載），並以附表五編號1
    所示之行動電話（廠牌及型號iPhone8，含門號0000000000
    號SIM卡1張）為聯絡工具。
三、甲○○明知大麻為毒品危害防制條例列管之第二級毒品，依法
    不得持有，竟基於持有第二級毒品大麻之犯意，於民國109
    年3、4月某日，在國道一號之臺南永康交流道南下附近某處
    ，自真實姓名年籍均不詳、綽號「阿展」之人處，以新臺幣
    （下同）3,000元之價格，購得如附表四編號2至3所示之大
    麻3包，自斯時起無故持有迄遭警查獲為止。
四、甲○○明知具有殺傷力之改造手槍、子彈及槍管，係屬槍砲彈
    藥刀械管制條例所列管之槍砲、彈藥、槍砲主要組成零件，
    非經中央主管機關許可，不得寄藏，竟基於寄藏具有殺傷力
    之槍、彈及槍砲主要組成零件之犯意，於94年間受戊○○（原
    名賴聰敏，於95年7月5日已歿）之委託，代為保管具有殺傷
    力之如附表三編號1所示改造槍枝1支（槍枝管制編號：0000
    000000號，含金屬彈匣2個）、編號2所示9.0mm制式空包彈
    組合直徑約9.0mm金屬彈頭非制式子彈5顆、編號3所示金屬
    彈殼組合直徑約8.8mm金屬彈頭非制式子彈4顆及編號4所示
    屬槍砲主要組成零件之金屬槍管1 支後，先藏放於其母親位
    於嘉義市區○○里○○○00○00號房屋內，復於109年5、6月前某
    日，改藏放在其位於嘉義市○區○○○路000巷00號3樓301住處
    內而未經許可寄藏持有之。嗣於109年8月3日下午4時30分許
    ，為警持搜索票至甲○○位於嘉義市○區○○○路000巷00號3樓30
    1住處執行搜索，而當場扣得如附表三、四及附表五編號1至
    3所示之物，並追查甲○○之毒品來源之一為丙○○，始查悉上
    情。
五、案經嘉義市政府警察局移送臺灣嘉義地方檢察署檢察官偵查
    起訴。
    理  由
壹、證據能力部分：
一、被告以外之人於審判外之言詞或書面陳述，除法律有規定者
    外，不得作為證據，刑事訴訟法第159條第1項固定有明文。
    惟被告以外之人於審判外之陳述，雖不符同法第159條之1至
    第159 條之4 之規定，而經當事人於審判程序同意作為證據
    ，法院審酌該言詞陳述或書面陳述作成時之情況，認為適當
    者，亦得為證據；又當事人、代理人或辯護人於法院調查證
    據時，知有第159 條第1 項不得為證據之情形，而未於言詞
    辯論終結前聲明異議者，視為有前項之同意，同法第159 條
    之5 第1 項、第2 項亦有明文規定。本判決下列認定事實所
    引用之所有供述證據，均經依法踐行調查證據程序，檢察官
    、被告二人及其等辯護人對本判決所引用被告以外之人於審
    判外之言詞或書面陳述均同意有證據能力（見本院卷第93頁
    至第95頁、第125頁至126頁），且迄於本院言詞辯論終結前
    均未表示異議，而該等證據之取得並無違法情形，且與本件
    待證事實具有關連性，核無證明力明顯過低之事由，本院審
    酌各該證據作成時之情況，並無不當之情形，認以之作為證
    據應屬適當，爰依刑事訴訟法第159 條之5 規定，認有證據
    能力。其餘資以認定本案犯罪事實之非供述證據（詳後述）
    ，亦查無違反法定程序取得之情形，依刑事訴訟法第158 條
    之4 反面解釋，應具證據能力。
二、其餘資以認定本案犯罪事實之非供述證據（詳後述），亦查
    無違反法定程序取得之情形，依刑事訴訟法第158條之4反面
    解釋，應具證據能力。
貳、認定事實所憑之證據及理由：
一、上揭事實，業據被告丙○○、甲○○於警詢、偵查及本院審理中
    均坦承不諱，並經證人丁○○於警詢、偵查中之證述（見109 
    年度偵字第6810號卷第119至124、133至135頁，嘉市警刑大
    偵一字第1091807574號卷第30至35頁）、證人乙○○於警詢、
    偵查及本院審理中之證述明確（見109年度偵字第6810號卷
    第63至72、91至93頁，嘉市警刑大偵一字第1091807574號卷
    第13至22頁，本院卷第184至189頁）及證人林伸宏於警詢、
    偵查中所為之證述（見109年度偵字第6810號卷第181至187
    、199至201頁），另有卷附之指認犯罪嫌疑人紀錄表4份（
    見嘉市警刑大偵一字第1091804891號卷第26至29頁，嘉市警
    刑大偵一字第1091807574號卷第8至11、23至27、37至40頁
    ，嘉市警刑大偵一字第1091807611號卷第11至14、26至29頁
    ，109年度偵字第6810號卷第79至83、113至117、127至130
    頁）、iMessage對話紀錄畫面翻拍照片1份（見嘉市警刑大
    偵一字第1091804891號卷第51至54、56至57頁，嘉市警刑大
    偵一字第1091807574號卷第56至57頁，嘉市警刑大偵一字第
    1091807611號卷第38至41頁，109年度偵字第6810號卷第77
    至78頁）、本院109年度聲搜字第641號搜索票、嘉義市政府
    警察局刑事警察大隊搜索扣押筆錄、扣押物品目錄表、扣押
    物品收據、扣押物品清單4 份（大麻、安非他命、其他、槍
    彈、槍管）、臺灣嘉義地方檢察署扣押物品清單、本院贓證
    物品保管單（見嘉市警刑大偵一字第1091804891號卷第17至
    25、46至50頁，嘉市警刑大偵一字第1091804889號卷第17至
    25、34至38頁，109年度偵字第6810號卷第51、237至239頁
    ，109年度偵字第6811號卷第48至49、57頁，本院卷第19至2
    1、45頁）、臺灣銀行營業部109年9月10日營存字第1095010
    3341號函暨通訊中文名、地資料查詢、交易明細、中國信託
    客戶地址條列印、存款交易明細、郵局開戶資料、客戶歷史
    交易清單、自動化交易LOG資料（見嘉市警刑大偵一字第109
    1807574號卷第49至55頁，嘉市警刑大偵一字第1091807611
    號卷第32至37頁，109年度偵字第6810號卷第151至161頁、1
    93至191頁）（各犯罪事實之證據名稱及證據出處詳如附表
    一至三所示）在卷可參，並有扣案如附表三、四及附表五編
    號1至3所示之物可考，而扣案如附表三所示之改造手槍1枝
    、非制式子彈9顆及金屬槍管1枝，經送鑑定結果確均具有殺
    傷力，而扣案之金屬槍管已貫通，確屬內政部公告之槍砲主
    要組成零件；扣案如附表四所示之黃色晶體13包、黃色菸草
    1包、綠色菸草2包，經送鑑定結果確分別含有第二級毒品甲
    基安非他命、大麻無誤，其中編號1所示含有第二級毒品甲
    基安非他命，純質淨重高達324.81公克，是被告甲○○意圖販
    賣而持有之第二級毒品純質淨重已達20公克以上，有內政部
    警政署刑事警察局109年10月7日刑鑑字第1090085095號鑑定
    書、內政部109年11月25日內授警字第1090873593號函（見1
    09年度偵字第6810號卷第41至44、55至56頁）、法務部調查
    局濫用藥物實驗室109年9月7日調科壹字第10923015430 號
    鑑定書、內政部警政署刑事警察局109年10月26日刑鑑字第1
    090088630號鑑定書（見109年度偵字第6810號卷第61、233
    至236頁）各1份在卷可佐，依上開證人等指述內容、卷附之
    各項文書、證物及附表三、四及五所扣得之物等補強證據，
    足資擔保被告丙○○就販賣毒品、被告甲○○就販賣毒品、持有
    毒品、槍砲及槍砲主要組成零件等犯行部分，所為任意性自
    白之真實性。
二、另甲基安非他命價格昂貴，取得不易，凡為販賣之不法勾當
    者，苟無利可圖，應無甘冒被查緝法辦重刑之危險，平白無
    端義務為該買賣之工作，是其販入之價格必較售出之價格低
    廉，而有從中賺取買賣差價牟利之意圖及事實，應屬合理之
    認定。本件被告為智識正常之成年人，對於甲基安非他命價
    格昂貴、取得不易，毒品交易為政府檢警機關嚴予取締之犯
    罪，法律就此懸有重典處罰等情，當知之甚稔，倘無從中賺
    取差價或投機貪圖小利，衡情，當無甘冒重典依購入價格轉
    售之理。而被告丙○○及甲○○已坦承販賣甲基安非他命且有獲
    利，堪信被告二人分別所犯如附表一編號1至2、附表二編號
    1至3所示販賣毒品部分，主觀上均具有營利之意圖。
三、足認，被告二人上開任意性自白與事實相符，堪以採信。綜
    上，本件事證明確，被告二人上開犯行洵堪認定，均應依法
    論科。
參、新舊法比較：
一、被告丙○○於事實欄一（即附表一編號1、2）行為後及被告甲○○於事實欄二（即附表二編號1、2）、事實欄三行為後，毒
    品危害防制條例第4條第2項、第17條第2項等規定於109年1
    月15日修正，於109年7月15日施行，其中修正前毒品危害防
    制條例第4條第2項之法定刑原「無期徒刑或7年以上有期徒
    刑，得併科新臺幣1千萬元以下罰金」，修正後變更為「無
    期徒刑或10年以上有期徒刑，得併科新臺幣1千5百萬元以下
    罰金」，經比較新舊法之結果，適用修正前之毒品危害防制
    條例第4條第2項較有利於被告；而修正前毒品危害防制條例
    第17條第2項規定「犯第4條至第8條之罪於偵查及審判中均
    自白者，減輕其刑」，修正後則規定「犯第4條至第8條之罪
    於偵查及歷次審判中均自白者，減輕其刑」，經比較新舊法
    結果，修正後毒品危害防制條例第17條第2項規定犯販賣第
    二級毒品罪者，須於偵查及「歷次」審判中均自白，方得依
    該條規定減輕其刑，相較於修正前除偵查中自白外，僅須於
    審判中曾經自白即可減刑之規定而言，自以修正前毒品危害
    防制條例第17條第2項之規定對被告較為有利。是依刑法第2
    條第1項前段規定，本件自應適用被告二人於上開行為時即
    修正前毒品危害防制條例第4條第2項、第17條第2項之規定
    論處，先予敘明。
二、次按犯罪之行為，有一經著手，即已完成者，例如學理上所
    稱之即成犯；亦有著手之後，尚待發生結果，為不同之評價
    者，例如加重結果犯、結果犯；而犯罪之實行，學理上有接
    續犯、繼續犯、集合犯、吸收犯、結合犯、連續犯、牽連犯
    、想像競合犯等分類，前五種為實質上一罪，後三者屬裁判
    上一罪，因均僅給予一罪之刑罰評價，故其行為之時間認定
    ，當自著手之初，持續至行為終了，並延伸至結果發生為止
    ，倘上揭犯罪時間適逢法律修正，跨越新、舊法，而其中部
    分作為，或結果發生，已在新法施行之後，應即適用新規定
    ，不生依刑法第2條比較新、舊法而為有利適用之問題（最
    高法院100年度台上第5119號判決要旨參照）。按持有手槍
    、子彈罪為繼續犯，於其終止持有之前，犯罪行為仍在繼續
    實施之中，其間法律縱有變更，但其行為既繼續實施至新法
    施行以後，自無行為後法律變更之可言（最高法院89年度台
    非字第186號、99年度台上字第5639號判決意旨參照）。查
    被告甲○○於94年間某時起寄藏具有殺傷力之上開槍彈及主要
    組成零件時起、及於109年3、4月某時起持有第二級毒品大
    麻時起，至109年8月3日下午4時30分許為警查獲止，而槍砲
    彈藥刀械管制條例已於109年6月10日修正公布，於同年月12
    日施行；另毒品危害防制條例第11條第2項規定亦已於109年
    1月15日修正，於109年7月15日施行，然依上開說明，被告
    持有扣案槍、彈、主要組成零件及持有大麻之行為，乃行為
    之繼續，非狀態之繼續，故不生行為後法律變更應為新舊法
    比較之問題，自應適用其行為終了時即現行槍砲彈藥刀械管
    制條例及毒品危害防制條例之規定，合先敘明。
肆、論罪科刑：
一、查甲基安非他命、大麻均係毒品危害防制條例所列管之第二
    級毒品，不得非法持有、販賣；又槍砲彈藥刀械管制條例第
    4條所列之槍砲、彈藥（包括其主要組成零件），依同條例
    第5條規定，非經中央主管機關許可，不得持有、寄藏。核
    被告丙○○就事實欄一（即附表一編號1至2 ）所為，均係犯
    修正前毒品危害防制條例第4條第2項之販賣第二級毒品罪。
    核被告甲○○就事實欄二之附表二編號1至2所為，均係犯修正
    前毒品危害防制條例第4 條第2 項之販賣第二級毒品罪；就
    事實欄二之附表二編號3所為，係犯毒品危害防制條例第4條
    第2項之販賣第二級毒品罪；就事實欄三所為，係犯毒品危
    害防制條例第11條第2項之持有第二級毒品罪；於事實欄四
    （即附表三）所為，係犯槍砲彈藥刀械管制條例第7條第4項
    之未經許可寄藏非制式手槍罪、槍砲彈藥刀械管制條例第12
    條第4項之非法寄藏子彈罪及同條例第13條第4項之非法寄藏
    槍砲之主要組成零件罪。
二、又被告甲○○所持有扣案如附表四編號1所示之甲基安非他命1
    3包、及持有如附表四編號2及3所示之大麻共3包，係於不同
    時間購入不同種類之第二級毒品，且購入上開大麻該次，並
    無同時購入甲基安非他命，扣案之上開甲基安非他命係賣剩
    下的，而大麻則係自行施用使用，此據被告甲○○於本院審理
    中供述在卷（見本院卷第90、251至253頁），足徵被告甲○○
    係分別起意於不同時間所持有，持有目的亦有不同，且如附
    表四編號1部分一經持有，該次犯罪行為即已成立，其於犯
    罪行為繼續中，另基於持有犯意再為持有犯行（如附表四編
    號2及3部分），其前後犯意顯有不同，自屬另一持有之犯罪
    行為，應分論併罰，附此敘明。
三、被告甲○○所持有之如附表四編號1所示甲基安非他命共13包
    ，純質淨重高達324.81公克，其意圖販賣而持有第二級毒品
    之純質淨重已達20公克以上，詳如前述。其因意圖販賣而持
    有第二級毒品純質淨重20公克以上之低度行為，及被告丙○○
    因販賣而持有第二級毒品甲基安非他命之低度行為，分別應
    為其等販賣毒品之高度行為所吸收，均不另論罪。
四、被告甲○○於94年間某時起寄藏具有殺傷力之上開槍彈及主要
    組成零件時起、及於109年3、4月某時起持有第二級毒品大
    麻時起，至109年8月3日下午4時30分許為警查獲止，其寄藏
    及持有之繼續，為行為之繼續，並非犯罪狀態之繼續，亦即
    一經持有，罪即成立，然其完結須繼續至持有行為終了時為
    止，故其持有槍彈及毒品之行為，應分別僅成立一罪（最高
    法院88年度第8次刑事庭會議決議參照、104年度台上字第17
    14號判決意旨參照）。又非法持有槍砲彈藥刀械等違禁物，
    所侵害者為社會法益，如持有之客體種類相同（如同為手槍
    ，或同為子彈者），縱令持有之客體有數個，仍為單純一罪
    ，不發生想像競合犯之問題（最高法院92年度台上字第2121
    號判決意旨足資參照）；若同時寄藏二不相同種類之客體（
    如同時持有手槍及子彈），則為一行為觸犯數罪名之想像競
    合犯。是本案被告甲○○同時寄藏如附表三編號2至3所示具殺
    傷力之非制式子彈5顆及4顆，應屬單純一罪。被告同時地持
    有本案槍、彈、槍砲主要組成零件而寄藏，因係三種以上不
    相同種類客體，屬於以一行為同時觸犯上開3罪，為想像競
    合犯，應依刑法第55條規定，從一重之未經許可寄藏非制式
    手槍罪處斷。
五、又鑒於「現行查獲具殺傷力之違法槍枝，多屬非制式槍枝，
    可遠距離致人死傷，且殺傷力不亞於制式槍枝，對人民生命
    、身體、自由及財產法益之危害，實與制式槍枝無異；另因
    非制式槍枝之取得成本遠低於購買制式槍枝，且製造技術門
    檻不高、網路取得改造資訊容易，導致非制式槍枝氾濫情形
    嚴重，若區分制式與否而分別適用第7條或第8條處罰，將使
    不法分子傾向使用非制式槍砲從事不法行為，以規避第7條
    較重之刑責，無異加深不法分子大量使用非制式槍砲之誘因
    ，爰為有效遏止持非制式槍砲進行犯罪情形，非制式槍砲與
    制式槍砲罪責確有一致之必要」，故槍砲彈藥刀械管制條例
    於109年6月10日修正公布，於同年月12日施行，於同條例第
    7條4項規定將持有、寄藏非制式槍枝之行為納入規範，使之
    與持有制式槍枝之罪責一致。再寄藏之受人委託代為保管，
    其保管本身亦屬持有，此持有係受寄之當然結果，故僅就寄
    藏行為為包括之評價，不應另就持有行為予以論罪。又寄藏
    與持有之界定，應以實力支配係為他人或為自己而占有管領
    為判別準據（最高法院102年度台上字第4389號判決意旨參
    照）。查被告甲○○持有扣案如附表三編號1至4所示具有殺傷
    力之非制式手槍1枝、非制式子彈共9顆及金屬槍管之時間為
    94年間某日，早於戊○○於95年7月5日死亡之前，有戊○○個人
    基本資料查詢結果可佐（見本院卷第321頁），另據被告於
    本院準備程序中供承：當時是他放在我那裡，當時我沒有前
    科，他想說放我這裡比較安全，不會被查到，他是我自己的
    大哥，所以幫他保管，不是要自己用的等語（見本院卷第91
    頁），則被告既係受戊○○所託而非為自己而占有管領，核與
    槍砲彈藥刀械管制條例第7條第4項中「寄藏」之要件相符，
    自應論以寄藏即足以評價。是公訴意旨雖認被告甲○○非法持
    有槍枝部分，係涉犯槍砲彈藥刀械管制條例第8條第4項之未
    經許可持有其他可發射子彈具有殺傷力之槍枝罪(起訴書援
    引修正前槍砲彈藥刀械管制條例第8條第4項之規定)，尚有
    未洽，惟基於基本社會事實同一，並經本院於審理期日諭知
    此部分罪名及所犯法條，復經檢察官、被告及辯護人當庭辯
    論（見本院卷第335至336頁），爰依法變更起訴法條。
六、被告丙○○就上開所犯販賣第二級毒品罪（共2罪）；被告甲○○就上開所犯販賣第二級毒品罪（共3罪）、持有第二級毒品
    罪（1罪）、非法寄藏非制式槍枝（1罪）等各罪間，均犯意
    各別，行為互殊，應予分論併罰。
七、刑之加重事由：
    經查㈠被告丙○○前因詐欺案件，經臺灣雲林地方法院以105年
    度訴字第517號判決判處有期徒刑1年3月，提起上訴後，經
    高等法院臺南分院以106年度上訴字第573號判決僅就沒收部
    分撤銷，刑度部分駁回上訴確定，並於108年4月1日縮短刑
    期執行完畢出監，此有臺灣高等法院被告前案紀錄表各1份
    附卷足參，被告丙○○於受有期徒刑之執行完畢後，5年內再
    故意犯本件如附表一編號1至2所示有期徒刑以上之2罪；及㈡
    被告甲○○前因違反毒品危害防制條例案件，先後經本院⑴以9
    9年度訴字第265號判決判處有期徒刑4年6月，提起上訴後，
    於99年8月13日撤回上訴確定；及⑵以99年度嘉簡字第756號
    判決判處有期徒刑3月(2罪)、2月確定；以⑶99年度嘉簡字第
    1236號判決判處有期徒刑5月確定。上開⑴至⑶各罪，再經本
    院以99年度聲字第1026號裁定定應執行有期徒刑5年2月確定
    ，於103年5月21日縮短刑期假釋出監，並於104年7月5日縮
    刑期滿，此有臺灣高等法院被告前案紀錄表各1份附卷足參
    ，被告甲○○則於受有期徒刑之執行完畢後，5年內再故意犯
    本件如附表二編號1所示之販賣第二級毒品、持有第二級毒
    品及如附表三所示未經許可寄藏非制式手槍等有期徒刑以上
    之3罪，均為累犯，而以被告2人於前案執行完畢後，理應產
    生警惕作用，卻仍於5年以內再犯本案上開各罪，顯然被告
    二人有其特別惡性，前罪之徒刑執行已無成效，對於刑罰之
    反應力已屬薄弱，其等構成累犯之情節，亦無釋字第775號
    解釋文所指罪刑不相當之情形（最高法院108年度台上字第1
    491號判決意旨參照），爰就被告丙○○所犯附表一編號1至2
    所示販賣第二級毒品之2罪，及被告甲○○所犯附表二編號1所
    示之販賣第二級毒品、持有第二級毒品及如附表三所示未經
    許可寄藏非制式手槍等3罪，依刑法第47條第1項規定均加重
    其刑（法定本刑為死刑、無期徒刑部分依法不得加重）。
八、刑之減輕事由：
  ㈠被告二人就販賣毒品部分，均依偵審自白規定，減輕其刑：
    按毒品危害防制條例第17條第2項規定：「犯第4條至第8條
    之罪於偵查及審判中均自白者，減輕其刑。」查被告丙○○就
    附表一編號1至2所示販賣第二級毒品2次部分、被告甲○○就
    附表二編號1至3所示販賣第二級毒品3次部分，皆已於偵查
    及本院審理中為全部之自白，故就上開部分，均應依毒品危
    害防制條例第17條第2項之規定減輕其刑。其中被告甲○○所
    犯附表二編號1所示販賣毒品罪，依法先加後減之。
  ㈡本件被告甲○○就販賣第二級毒品部分有供出上游之情事：按
    毒品危害防制條例第17條第1項規定：「犯第4條至第8條、
    第10條或第11條之罪，供出毒品來源，因而查獲其他正犯或
    共犯者，減輕或免除其刑。」其立法意旨在於鼓勵被告具體
    提供其毒品上游，擴大追查毒品來源，俾有效斷絕毒品之供
    給，以杜絕毒品氾濫。查被告甲○○於製作警詢筆錄時，已供
    出其毒品來源之一為被告丙○○，並出示其與被告丙○○聯絡毒
    品事宜之手機畫面，嗣經警方因而查獲上游即被告丙○○之事
    實，而被告丙○○亦供承確有販賣毒品給被告甲○○，又參以被
    告甲○○於本院審理中供承其販賣如附表二編號2至3所示毒品
    之來源均係向被告丙○○所購入（見本院卷第251頁），則被
    告甲○○所犯如附表二編號2至3所示之各罪，應有毒品危害防
    制條例第17條第1項規定之適用，爰依該規定減輕其刑，並
    遞減之。
  ㈢被告甲○○就販賣第二級毒品部分有自首之適用：  
    又被告甲○○本件販賣甲基安非他命之犯行，未經有偵查犯罪
    職權之機關或公務員發覺前，於員警進行搜索至製作警詢筆
    錄時，即主動供承販賣毒品之事實，此有警詢筆錄及嘉義市
    政府警察局110年4月20日嘉市警刑大偵一字第1100077341號
    函各1 份在卷可參（見警卷第2至5頁，本院卷第197頁），
    是被告甲○○對未發覺之販賣第二級毒品罪有自首而接受裁判
    ，依刑法第62條前段規定減輕其刑，再依前開偵審自白減刑
    規定遞減之。其中被告甲○○所犯附表二編號1所示販賣毒品
    罪，依法先加後遞減之。
  ㈣本案無槍砲彈藥刀械管制條例第18條第4項自白減輕其刑之適
    用：
    末按槍砲彈藥刀械管制條例第18條第4項前段規定：「犯本
    條例之罪，於偵查或審判中自白，並供述全部槍砲、彈藥、
    刀械之來源及去向，因而查獲或因而防止重大危害治安事件
    之發生者，減輕或免除其刑。」被告甲○○就扣案附表三所示
    之可發射子彈具有殺傷力之改造手槍及子彈，雖於偵查及審
    理中均供承係由賴聰敏所託而保管之，然被告於警詢及偵查
    中供出上情時，賴聰敏（更名為戊○○）早於95年7月5日死亡
    ，此有個人基本資料查詢結果1份在卷足參（見本院卷第321
    頁），自無因被告甲○○所供而查獲賴聰敏之可能，是被告甲○○縱供出系爭槍彈、槍砲主要組成零件來源，然無因而查獲
    或因而防止重大危害治安事件之發生等情事，尚不符槍砲彈
    藥刀械管制條例第18條第4項減刑事由之要件，揆諸上開說
    明，自無從依槍砲彈藥刀械管制條例第18條第4項之規定減
    刑，附此說明。
  ㈤本案不適用刑法第59條酌減其刑：
    查第二級毒品甲基安非他命極易對他人生命、身體造成危害
    ，為政府嚴加查緝之違禁物，被告丙○○為有相當智識程度之
    成年人，應對此知之甚詳，然其仍無視國家杜絕此種危險違
    禁物之禁令，擅自非法販賣毒品，所為已對社會治安及國民
    身體健康造成極大之潛在危害，且2次所販賣之重量均為2兩
    ，價格高達3萬元，足見被告丙○○並非偶一觸犯毒品危害防
    制條例之犯罪，且依被告丙○○所述之犯案動機，係為賺取一
    些毒品施用，是就被告於本案犯罪之目的、動機、手段與情
    節等觀之，在客觀上尚難認為其有何特殊原因或明顯事由，
    足以引起一般人同情而有顯然可憫之處，要無量處最低度刑
    期猶嫌過重之情事，核無適用刑法第59條酌減其刑之餘地。
    是其辯護人請求上開所犯二罪均應依刑法第59條規定酌減其
    刑，尚非有據。
九、爰以行為人之責任為基礎，審酌被告二人明知毒品對國民身
    體戕害甚深，為圖賺取不法利得，竟販賣、持有第二級毒品
    予他人，其等行為已增加甲基安非他命在社會流通之危險性
    ，對於國民健康及社會秩序之危害甚巨，又被告甲○○明知具
    殺傷力之槍枝、子彈、槍砲主要組成零件，為政府嚴禁之違
    禁物，對社會治安潛在之危害非輕，仍非法寄藏而持有之，
    其等法治觀念已有嚴重偏差，亦非足取；惟念被告丙○○販賣
    之對象僅被告甲○○，而被告甲○○販賣對象僅二人，且於警方
    持票進行搜索後，自行供出其毒品上游為丙○○及自首販賣毒
    品之犯行，而被告丙○○就販賣毒品給被告甲○○2次之犯行，
    首於警方通知到案說明時即為坦認，可見其等確有自新之心
    ，實屬可貴，再念及被告二人始終均能坦承犯行、知所悔悟
    ，縱被告甲○○於本院準備程序中曾否認販賣毒品犯行，惟於
    本院審理期間訊問證人前，即能即時悔悟，真心認罪，節省
    司法資源，態度尚屬良好，參以其等非販賣毒品大盤或中盤
    商，本件販賣毒品之獲利尚微，實際售出之毒品數量較諸販
    毒集團亦屬零星小額，且被告二人所販賣之對象多為主動來
    電購買，並非被告其等主動兜售，對社會造成之不良影響尚
    非最鉅，兼以被告丙○○自述為教育程度為高職肄業，務農，
    種植玉米，月收入約4、5萬元，離婚，有兩名分別就讀國小
    二年級及國小一年級之未成年子女，與兩名子女及父母同住
    之家庭生活經濟狀況及因缺錢使用之犯罪動機；被告甲○○則
    自述教育程度為高職肄業，從事水電工人，日薪1千8百元，
    月收入約4 、5 萬元，未婚，與胞弟及父親同住，母親於去
    年因癌症去世，負有卡債、車貸之家庭生活經濟狀況等一切
    情狀，分別就被告丙○○量處如附表一主文欄所示之刑、被告
    甲○○量處如附表二及三主文欄及主文第二項所示之刑，以示
    懲儆。
十、數罪併罰之定應執行之刑，係出於刑罰經濟與責罰相當之考
    量，並非予以犯罪行為人或受刑人不當之利益，為一種特別
    的量刑過程，相較於刑法第57條所定科刑時應審酌之事項係
    對一般犯罪行為之裁量，定應執行刑之宣告，乃對犯罪行為
    人本身及所犯各罪之總檢視，除應考量行為人所犯數罪反應
    出之人格特性，並應權衡審酌行為人之責任與整體刑法目的
    及相關刑事政策，在量刑權之法律拘束性原則下，依刑法第
    51條第5款之規定，採限制加重原則，資為量刑自由裁量權
    之外部界限，並應受法秩序理念規範之比例原則、平等原則
    、責罰相當原則、重複評價禁止原則等自由裁量權之內部抽
    象價值要求界限之支配，使以輕重得宜，罰當其責，俾符合
    法律授與裁量權之目的，以區別數罪併罰與單純數罪之不同
    ，兼顧刑罰衡平原則（最高法院100年度台上字第21號判決
    意旨參照）。考量本案被告丙○○、甲○○所犯販賣第二級毒品
    之犯罪時間相近、罪質相同，及被告甲○○持有毒品、槍彈及
    主要組成要件之時間、數量，被告二人整體犯行之應罰適當
    性等總體情狀，為免被告等因重複同種類犯罪，因實質累加
    之方式定應執行刑，致使刑度超過其行為之不法內涵，而違
    反罪責原則，爰就被告丙○○、甲○○本案所犯各罪，分別就有
    期徒刑部分定應執行之刑如主文第一項、第二項所示。
伍、沒收部分
一、查獲毒品部分：
    按查獲之第二級毒品，不問屬於犯罪行為人與否，均沒收銷
    燬之，毒品危害防制條例第18條第1項前段定有明文。次按
    以營利為目的販入毒品，經多次販賣後，持有剩餘毒品被查
    獲，其各次販賣毒品行為，固應併合處罰，惟該持有剩餘毒
    品之低度行為，應僅為最後1次販賣毒品之高度行為所吸收
    ，不另論罪，故就該查獲之剩餘毒品，祇能於最後1次之販
    賣毒品罪宣告沒收銷燬（最高法院98年度台上字第5283號判
    決參照）。查扣案如附表四編號1所示之黃色晶體13包，經
    檢驗結果均含有第二級毒品甲基安非他命成分，自應依毒品
    危害防制條例第18條第1項前段之規定，於最後一次販毒即
    附表二編號3該次犯罪主文項次下，宣告沒收銷燬之。另扣
    案如附表四編號2及3所示之黃色菸草1包及綠色菸草1包，經
    檢驗結果均含有第二級毒品大麻成分，則應依毒品危害防制
    條例第18條第1項前段之規定，於被告甲○○所犯持有第二級
    毒品該次犯罪主文項次下，宣告沒收銷燬之。而鑑驗所耗損
    之第二級毒品部分，既經鑑定機關取樣而鑑析用罄，足認該
    部分之毒品業已滅失，爰不另宣告沒收銷燬之，附此敘明。
二、販賣毒品所得部分：
    查本件未扣案如附表一編號1至2所示被告丙○○販賣毒品而收
    取之3萬元、3萬元，及未扣案如附表二編號2、3所示被告甲○○販賣毒品而分別收取之4,500元、3萬元部分，均為犯罪所
    得，因未據扣案，分別於被告丙○○、甲○○所犯如附表一及二
    所示之各該罪名項下，依刑法第38條之1第1項前段規定，宣
    告沒收之，於全部或一部不能或不宜執行沒收時，依同條第
    3項規定追徵其價額。至被告甲○○所犯如附表二編號1所示販
    賣毒品部分，因證人丁○○賒帳，而未能收取該次犯罪所得9
    千元乙情，業據被告甲○○供承在卷，爰不予宣告沒收，併此
    敘明。
三、供犯罪所用或預備之物部分：
  ㈠按犯毒品危害防制條例第4條至第9條、第12條、第13條或第1
    4條第1項、第2項之罪者，其供犯罪所用之物，不問屬於犯
    罪行為人與否，均沒收之；又供犯罪所用、犯罪預備之物或
    犯罪所生之物，屬於犯罪行為人者，得沒收之，但有特別規
    定者，依其規定，毒品危害防制條例第19條第1項、刑法第3
    8條第2項分別定有明文。
  ㈡經查：扣案如附表五編號1所示之手機（廠牌及型號iPhone8
    ，含門號0000000000號SIM卡一枚）、編號2所示之電子磅秤
    1台、編號3所示之夾鍊袋5包，均為被告甲○○所有，其中編
    號1至2所示之物均係供本件販賣、持有毒品聯絡及秤重使用
    ；編號3所示之物係預備供本件販賣毒品使用，業據被告甲○○供陳在卷（見本院卷第238頁）。是附表五編號1至3所示之
    物，應依毒品危害防制條例第19條第1項規定、刑法第38條
    第2項規定分別於其所犯如附表二編號1至3所示販賣毒品主
    文項下宣告沒收。
  ㈢另案扣案如附表五編號4所示之手機（廠牌及型號iPhone7plu
    s，含門號+00000000000號SIM卡一枚）為被告丙○○所有，用
    來供本案販賣毒品與被告甲○○使用，業據被告丙○○供陳在卷
    ，並有海巡署偵防分署彰化查緝隊扣押物品目錄表1份在卷
    可佐（見本院卷第243、259頁）。是附表五編號4所示之物
    ，應依毒品危害防制條例第19條第1項規定、刑法第38條第2
    項規定分別於其所犯如附表一編號1至2所示販賣毒品主文項
    下宣告沒收。
四、槍彈部分：
    按「違禁物，不問屬於犯罪行為人與否，沒收之。」刑法第
    38條第1項定有明文。扣案如附表三編號1所示之改造手槍1
    支（槍枝管制編號：0000000000）、編號4所示之金屬槍管1
    支，經鑑驗後均認具有殺傷力，已如前述，自屬槍砲彈藥刀
    械管制條例第4條第1項第1款、第3項所規定之槍砲及槍砲主
    要組成零件，當均屬違禁物無訛，爰依刑法第38條第1項規
    定，不問屬於犯罪行為人與否，均予以宣告沒收。另如附表
    三編號2-1、2-2所示之非制式子彈5顆及編號3-1、3-2所示
    之非制式子彈4顆，經採樣試射結果，認均具殺傷力，詳如
    前述，係屬槍砲彈藥刀械管制條例第4條第1項第2款所規定
    之彈藥，其中編號2-1所示制式子彈3顆及編號3-1所示非制
    式子彈3顆，皆屬違禁物，爰依刑法第38條第1項規定，不問
    屬於犯罪行為人與否，均予以宣告沒收；惟編號2-2所示非
    制式子彈2顆及編號3-2所示非制式子彈1顆，於擊發後已喪
    失子彈之效用，且其子彈之形體已不復存在，不具違禁物之
    性質，自無從宣告沒收，附此敘明。
五、至其餘扣案如附表五編號5所示之手機，雖係被告甲○○所有
    之物，然據其供稱係用附表五編號1所示之手機供其本案販
    賣毒品使用等語（見本院卷第246至248頁），而非扣案如附
    表五編號5所示之手機，復無證據顯示上開所示之物與本案
    犯行有何關聯，爰不予宣告沒收。
六、上開各罪之沒收，應依刑法第40條之2 第1 項規定併執行之
    。  
據上論斷，應依刑事訴訟法第299條第1項前段，判決如主文（依
裁判簡化原則，僅記載程序法條）。
本案經檢察官陳美君提起公訴，檢察官廖俊豪到庭執行職務。
中　　華　　民　　國　　110 　年　　5 　　月　　18　　日
                  刑事第二庭  審判長法  官  林正雄
                                    法  官  王品惠 
                                    法  官  黃美綾
以上正本證明與原本無異。
如不服本判決應於收受判決後20日內向本院提出上訴書狀，並應敘述具體理由；其未敘述上訴理由者，應於上訴期間屆滿後20日內向本院補提理由書（均須按他造當事人之人數附繕本）「切勿逕送上級法院」。　　　　　　　　　　　　　　　　
中　　華　　民　　國　　110 　年　　5 　　月　　18　　日
                                    書記官  吳佩芬
附錄本案論罪科刑法條：
修正前毒品危害防制條例第4 條
製造、運輸、販賣第一級毒品者，處死刑或無期徒刑；處無期徒
刑者，得併科新臺幣2千萬元以下罰金。
製造、運輸、販賣第二級毒品者，處無期徒刑或7年以上有期徒
刑，得併科新臺幣1千萬元以下罰金。
製造、運輸、販賣第三級毒品者，處7年以上有期徒刑，得併科
新臺幣7百萬元以下罰金。
製造、運輸、販賣第四級毒品者，處5年以上12年以下有期徒刑
，得併科新臺幣3百萬元以下罰金。
製造、運輸、販賣專供製造或施用毒品之器具者，處1年以上7年
以下有期徒刑，得併科新臺幣1百萬元以下罰金。
前五項之未遂犯罰之。
毒品危害防制條例第4 條
製造、運輸、販賣第一級毒品者，處死刑或無期徒刑；處無期徒
刑者，得併科新臺幣3千萬元以下罰金。
製造、運輸、販賣第二級毒品者，處無期徒刑或10年以上有期徒
刑，得併科新臺幣1千5百萬元以下罰金。
製造、運輸、販賣第三級毒品者，處7年以上有期徒刑，得併科
新臺幣1千萬元以下罰金。
製造、運輸、販賣第四級毒品者，處5年以上12年以下有期徒刑
，得併科新臺幣5百萬元以下罰金。
製造、運輸、販賣專供製造或施用毒品之器具者，處1年以上7年
以下有期徒刑，得併科新臺幣150萬元以下罰金。
前五項之未遂犯罰之。
毒品危害防制條例第11條
持有第一級毒品者，處3年以下有期徒刑、拘役或新臺幣30萬元
以下罰金。
持有第二級毒品者，處2年以下有期徒刑、拘役或新臺幣20萬元
以下罰金。
持有第一級毒品純質淨重10公克以上者，處1年以上7年以下有期
徒刑，得併科新臺幣1百萬元以下罰金。
持有第二級毒品純質淨重20公克以上者，處6月以上5年以下有期
徒刑，得併科新臺幣70萬元以下罰金。
持有第三級毒品純質淨重5公克以上者，處2年以下有期徒刑，得
併科新臺幣20萬元以下罰金。
持有第四級毒品純質淨重5公克以上者，處1年以下有期徒刑，得
併科新臺幣10萬元以下罰金。
持有專供製造或施用第一級、第二級毒品之器具者，處1年以下
有期徒刑、拘役或新臺幣10萬元以下罰金。
槍砲彈藥刀械管制條例第7條
未經許可，製造、販賣或運輸制式或非制式火砲、肩射武器、機
關槍、衝鋒槍、卡柄槍、自動步槍、普通步槍、馬槍、手槍或各
類砲彈、炸彈、爆裂物者，處無期徒刑或七年以上有期徒刑，併
科新臺幣三千萬元以下罰金。
未經許可，轉讓、出租或出借前項所列槍砲、彈藥者，處無期徒
刑或五年以上有期徒刑，併科新臺幣一千萬元以下罰金。
意圖供自己或他人犯罪之用，而犯前二項之罪者，處死刑或無期
徒刑；處徒刑者，併科新臺幣五千萬元以下罰金。
未經許可，持有、寄藏或意圖販賣而陳列第一項所列槍砲、彈藥
者，處五年以上有期徒刑，併科新臺幣一千萬元以下罰金。
意圖供自己或他人犯罪之用，以強盜、搶奪、竊盜或其他非法方
法，持有依法執行公務之人所持有之第一項所列槍砲、彈藥者，
得加重其刑至二分之一。
第一項至第三項之未遂犯罰之。
槍砲彈藥刀械管制條例第12條
未經許可，製造、販賣或運輸子彈者，處1年以上7年以下有期徒
刑，併科新臺幣5百萬元以下罰金。
未經許可，轉讓、出租或出借子彈者，處6月以上5年以下有期徒
刑，併科新臺幣3百萬元以下罰金。
意圖供自己或他人犯罪之用，而犯前二項之罪者，處3年以上10
年以下有期徒刑，併科新臺幣7百萬元以下罰金。
未經許可，持有、寄藏或意圖販賣而陳列子彈者，處5年以下有
期徒刑，併科新臺幣3百萬元以下罰金。
第一項至第三項之未遂犯罰之。
槍砲彈藥刀械管制條例第13條
未經許可，製造、販賣或運輸槍砲、彈藥之主要組成零件者，處
3年以上10年以下有期徒刑，併科新台幣七百萬元以下罰金。
未經許可，轉讓、出租或出借前項零件者，處1年以上7年以下有
期徒刑，併科新台幣五百萬元以下罰金。
意圖供自己或他人犯罪之用，而犯前二項之罪者，處5年以上有
期徒刑，併科新台幣1千萬元以下罰金。
未經許可，持有、寄藏或意圖販賣而陳列第一項所列零件者，處
6月以上5年以下有期徒刑，併科新台幣3百萬元以下罰金。
第一項至第三項之未遂犯罰之。
附表一：被告丙○○販賣甲基安非他命部分
編號 買受人        交易時間及地點         證     據     主   文       交易方式、價格及數量 　　（價格單位：新臺幣）   1 ︵ 即起訴書附表一編號1部分︶　 甲○○ 109年7月3日上午5時32分許，在丙○○位於雲林縣○○鎮○○里○○00○0號租屋處 ⒈指認犯罪嫌疑人紀錄表(指認人：甲○○)（見嘉市警刑大偵一字第1091804891號卷第26至29頁，嘉市警刑大偵一字第1091807574號卷第8至11頁，嘉市警刑大偵一字第1091807611號卷第26至29頁）。 ⒉指認犯罪嫌疑人紀錄表(指認人：丙○○) （見109年度偵字第6810號卷第113至1117頁，嘉市警刑大偵一字第1091807611卷第11至14頁）。 ⒊iMsessage對話紀錄畫面翻拍照片（見嘉市警刑大偵一字第1091804891號卷第51至54頁，   嘉市警刑大偵一字第1091807611號卷第38至41頁）。 ⒋郵局開戶資料、客戶歷史交易清單(林伸宏)（見109年度偵字第6810號卷第151至153、193至195頁，見嘉市警刑大偵一字第1091807611號卷第30至31頁）。 丙○○販賣第二級毒品，累犯，處有期徒刑參年玖月。未扣案之犯罪所得新臺幣參萬元沒收，於全部或一部不能沒收或不宜執行沒收時，追徵其價額。另案扣案之如附表五編號4所示之物沒收。   甲○○利用手機裝設之iMessage通訊軟體與丙○○聯絡後，於109年7月3日上午2時1分許，將價金30,000元匯至丙○○所指定不知情林伸宏所有之郵局000-00000000000000號帳戶後，丙○○即於上列時間、地點交付2兩重之甲基安非他命與甲○○。   2 ︵ 即起訴書附表一編號2部分︶ 甲○○ 109年7月5日上午2時許，在丙○○位於雲林縣○○鎮○○里○○00○0號租屋處 ⒈指認犯罪嫌疑人紀錄表(指認人：甲○○)（見嘉市警刑大偵一字第1091804891號卷第26至29頁，嘉市警刑大偵一字第1091807574號卷第8至11頁，嘉市警刑大偵一字第1091807611號卷第26至29頁）。 ⒉指認犯罪嫌疑人紀錄表(指認人：丙○○) （見109年度偵字第6810號卷第113至1117頁，嘉市警刑大偵一字第1091807611卷第11至14頁）。 ⒊iMsessage對話紀錄畫面翻拍照片（見嘉市警刑大偵一字第1091804891號卷第51至54頁，   嘉市警刑大偵一字第1091807611號卷第38至41頁）。 ⒋中國信託客戶地址條列印、存款交易明細、自動化交易LOG資料（見109年度偵字第6810號卷第157至161頁，見嘉市警刑大偵一字第1091807611號卷第35至37頁）。 丙○○販賣第二級毒品，累犯，處有期徒刑參年拾月。未扣案之犯罪所得新臺幣參萬元沒收，於全部或一部不能沒收或不宜執行沒收時，追徵其價額。另案扣案之如附表五編號4所示之物沒收。   甲○○利用手機裝設之iMessage通訊軟體與丙○○聯絡後，於109年7月5日上午1時46分、1時47分許，分別匯款29,000元、1,000元（合計30,000元）匯至丙○○所有之中國信託銀行000-000000000000號帳戶，丙○○即於上列時間、地點交付2兩重之甲基安非他命與甲○○。 【起訴書附表誤載為：甲○○於取得毒品後，再於109年7月6日匯款】   
附表二：被告甲○○販賣甲基安非他命及持有大麻部分
編號 買受人        交易時間及地點         證     據     主   文       交易方式、價格及數量 　　（價格單位：新臺幣）   1 ︵ 即起訴書附表二編號1部分︶　 丁○○ 109年6月中旬某日晚間8時許，在嘉義市西區大同路、世賢路路口 ⒈證人丁○○於警詢及偵查中之證述（見109年度偵字第6810號卷第119至124、133至135頁，嘉市警刑大偵一字第1091807574號卷第30至35頁）。 ⒉指認犯罪嫌疑人紀錄表(指認人：甲○○)（見嘉市警刑大偵一字第1091804891號卷第26至29頁，嘉市警刑大偵一字第1091807574號卷第8至11頁，嘉市警刑大偵一字第1091807611號卷第26至29頁）。 ⒊指認犯罪嫌疑人紀錄表(指認人：丁○○) （見109年度偵字第6810號卷第127至130頁，   嘉市警刑大偵一字第1091807574號卷第37至40頁）。 甲○○販賣第二級毒品，累犯，處有期徒刑參年拾月。扣案如附表五編號1至3所示之物均沒收。   丁○○透過手機裝設之LINE通訊軟體與甲○○連繫後，二人相約於上列時間、地點碰面，屆時由甲○○交付2錢重之甲基安非他命與丁○○，惟丁○○卻賒帳9,000元。   2 ︵ 即起訴書附表二編號2部分︶ 丁○○ 109年7月初某日上午2時許（起訴書附表僅記載109年7月初某日），在嘉義市○區○○街000號「自助洗衣店」前 ⒈證人丁○○於警詢及偵查中之證述（見109年度偵字第6810號卷第119至124、133至135頁，嘉市警刑大偵一字第1091807574號卷第30至35頁）。 ⒉指認犯罪嫌疑人紀錄表(指認人：甲○○)（見嘉市警刑大偵一字第1091804891號卷第26至29頁，嘉市警刑大偵一字第1091807574號卷第8至11頁，嘉市警刑大偵一字第1091807611號卷第26至29頁）。 ⒊指認犯罪嫌疑人紀錄表(指認人：丁○○)（見109年度偵字第6810號卷第127至130頁，嘉市警刑大偵一字第1091807574號卷第37至40頁）。 甲○○販賣第二級毒品，處有期徒刑參年。未扣案之犯罪所得新臺幣肆仟伍佰元沒收，於全部或一部不能沒收或不宜執行沒收時，追徵其價額；扣案如附表五編號1至3所示之物，均沒收。   丁○○利用手機裝設之LINE通訊軟體與甲○○聯絡後，二人於上列時間、地點碰面，並由甲○○交付1錢重之甲基安非他命與丁○○，及收取價金4,500元。   3 ︵ 即起訴書附表二編號3部份︶ 乙○○ 109年8月2日晚間7時許，在嘉義市○區○○○路000巷00號前 ⒈證人乙○○於警詢及偵查中之證述（見109年度偵字第6810號卷第63至72、91至93頁，嘉市警刑大偵一字第1091807574號卷第13至22、30至35頁）。 ⒉指認犯罪嫌疑人紀錄表(指認人：甲○○)（見嘉市警刑大偵一字第1091804891號卷第26至29頁，嘉市警刑大偵一字第1091807574號卷第8至11頁，嘉市警刑大偵一字第1091807611號卷第26至29頁）。 ⒊指認犯罪嫌疑人紀錄表(指認人：乙○○) （見109年度偵字第6810號卷第79至83頁，嘉市警刑大偵一字第1091807574號卷第23至27頁）。 ⒋iMsessage對話紀錄畫面翻拍照片（見嘉市警刑大偵一字第1091804891號卷第56至57頁，109年度偵字第6810號卷第77至78頁，嘉市警刑大偵一字第1091807574號卷第56至57頁）。 ⒌臺灣銀行營業部109年9月10日營存字第10950103341號函暨通訊中文名、地資料查詢、交易明細（見嘉市警刑大偵一字第1091807574號卷第49至51頁，109年度偵字第6810號卷第155、191頁，嘉市警刑大偵一字第1091807611號卷第32至33頁）。 ⒍中國信託客戶地址條列印、存款交易明細（見嘉市警刑大偵一字第1091807574號卷第52至55頁）。 甲○○販賣第二級毒品，處有期徒刑肆年。扣案如附表四編號1所示之物，均沒收銷燬；未扣案之犯罪所得新臺幣參萬元沒收，於全部或一部不能沒收或不宜執行沒收時，追徵其價額；扣案如附表五編號1至3所示之物，均沒收。   乙○○利用手機裝設之iMessage通訊軟體與甲○○聯絡後，相約於上列時間、地點，由甲○○交付1兩重之甲基安非他命與乙○○，乙○○再同日晚間9時12分許，將價金30,000元匯至甲○○指定之臺灣銀行000-000000000000號帳戶內。   
附表三：被告甲○○寄藏槍械部分
編號  扣案物品名稱 數量          鑑定結果 處理情形 主文 1 改造手槍（槍枝管制編號000000000，含2個金屬彈匣） 1枝 送鑑手槍1枝(槍枝管制編號0000000000，含2個金屬彈匣），認係非制式槍，由仿手槍外型製造之槍枝，組裝已貫通之金屬槍管而成，擊發功能正常，可供擊發適用子彈使用，認具殺傷力。 為可發射子彈具有殺傷力之改造手槍，係屬違禁物，應依刑法第38條第1項規定宣告沒收。 甲○○犯槍砲彈藥刀械管制條例第七條第四項之非法寄藏可發射子彈具有殺傷力之槍枝罪，累犯，處有期徒刑伍年貳月，併科罰金新臺幣壹拾萬元，罰金如易服勞役，以新臺幣壹仟元折算壹日。扣案如附表三編號1、2-1、3-1所示之物，均沒收。 2-1 非制式子彈  5顆 均係非制式子彈，由口徑9mm制式空包彈組合直徑約9.0mm金屬彈頭而成，採樣2顆試射，均可擊發，認具殺傷力  未經試射之非制式子彈3顆，認具殺傷力，係屬違禁物，應依刑法第38條第1項規定宣告沒收。  2-2    業經送鑑試射之非制式子彈2顆，因已喪失子彈基本構造及功能，不予宣告沒收。  3-1 非制式子彈  4顆 均係非制式子彈，由金屬彈殼組合直徑約8.8mm金屬彈頭而成，採樣1顆試射，可擊發，認具殺傷力。 未經試射之非制式子彈3顆，認具殺傷力，係屬違禁物，應依刑法第38條第1 項規定宣告沒收。  3-2    業經送鑑試射之非制式子彈1顆，因已喪失子彈基本構造及功能，不予宣告沒收。  4 金屬槍管 1支 已貫通，可供組成具殺傷力槍枝使用。 係屬違禁物，應依刑法第38條第1 項規定宣告沒收。  
附表四：扣案毒品部分
編號     名稱及數量                  備                    註 1 第二級毒品甲基安非他命13包（含包裝袋13只，淡黃色晶體） 1.共13包，予以編號1至13，驗前總毛重346.69公克（包裝總重15.25功課），驗前總淨重約331.44公克。 2.隨機抽取編號1鑑定，敬重248.1公克，取0.05公克鑑定用罄，餘24.13公克。檢出第二級毒品甲基安非他命（(Methamphetamine）成分，純度約98%。 3.依據抽測純質度，推估編號1至13均含甲基安非他命之驗前總純直徑重約324.81公克。 　純度約60.22%，檢驗前總純質淨重約0.980公克。 2.證據出處：內政部警政署刑事警察局109年10月26日刑鑑字第1090088630號鑑定書（見109年度偵字第6810號卷第235至236頁）。 2 第二級毒品大麻1包（含包裝袋1只，黃色菸草） 1.經檢驗含第二級第24項毒品大麻成分，淨重0.32公克（驗餘淨重0.30公克，空包裝重0.23公克）。 2.證據出處：法務部調查局濫用藥物實驗室109年9月7日調科壹字第10923015430號鑑定書（見109年度偵字第6810號卷第61、233頁）。 3 第二級毒品大麻2包（含包裝袋2只，綠色菸草） 1.經檢驗均含第二級第24項毒品大麻成分，合計淨重1.10公克（驗餘淨重1.04公克，空包裝總重0.50公克）。 2.證據出處：法務部調查局濫用藥物實驗室109年9月7日調科壹字第10923015430號鑑定書（見109年度偵字第6810號卷第61、233頁）。 
附表五：其餘扣案物品部分
編號           名稱及數量              備      註 1 智慧型手機1支（廠牌及型號：Iphone 8，含門號0000000000號SIM 卡1 張） 為被告甲○○所有，供本案販賣毒品使用，應予沒收。 2 電子磅秤1台 為被告甲○○所有，供本案販賣毒品使用，應予沒收。 3 夾鏈袋5包 為被告甲○○所有，供本案預備販賣毒品使用，應予沒收。 4 另案扣案之智慧型手機手機（廠牌及型號iPhone7plus，含門號+00000000000號SIM卡1張） 為被告丙○○所有，供本案販賣毒品使用，應予沒收。 5 智慧型手機1支（廠牌：Huawei牌，含門號0000000000號SIM 卡1 張） 被告甲○○所有，惟與本案無關，不予沒收。